臺灣高等法院民事裁定　　　　　　　　　94年度抗字第2935號
抗　告　人　精美針織廠股份有限公司
法定代理人　甲○○
代　理　人　池泰毅律師
上列抗告人與相對人鼎林製衣實業有限公司間假扣押事件，對於
中華民國臺灣臺北地方法院94年度裁全字第8483號裁定，提起抗
告，本院裁定如下：
    主  文
原裁定廢棄。
相對人於原法院之聲請駁回。
聲請及抗告訴訟費用由相對人負擔。
    理  由
一、抗告主旨略以：依民事訴訟法第526條第1項規定：「請求及
    假扣押之原因，應釋明之」。相對人雖以受美國Adidas公司
    求償美金1,025,716元為由，提出假扣押之聲請，並以聲證4
    之文件為據。但聲證 4記載求償之對象為地址設於台北縣五
    股鄉五股工業區○○○路39號之崑洲實業股份有限公司，並
    非相對人，則相對人對抗告人並無「金錢請求或得易為金錢
    請求之請求」之權利。原法院率爾准許相對人假扣押之聲請
    ，認事用法尚有違誤，爰求為廢棄原裁定，並駁回相對人於
    原法院之聲請等語。
二、按請求及假扣押之原因，應釋明之；前項釋明如有不足，而
    債權人陳明願供擔保或法院認為適當者，法院得定相當之擔
    保，命供擔保後為假扣押。民國92年2月9日修正公布之民事
    訴訟法第 526條第1、2項規定甚明，所謂假扣押之原因，依
    同法第523條第1項規定，係指日後有不能強制執行或甚難執
    行之虞或應在外國為強制執行之情形，如債務人浪費財產、
    增加負擔、或就其財產為不利益之處分，將成為無資力之狀
    態，或將移住遠地、逃匿無蹤、隱匿財產等是，債權人就假
    扣押之原因，依法有釋明之義務，亦即須提出可使法院信其
    主張為真實之證據，必待釋明有所不足，而債權人陳明願供
    擔保或法院認為適當者，法院始得定相當之擔保，命供擔保
    後為假扣押，若債權人未釋明假扣押之原因，即不符假扣押
    之要件（最高法院94年度台抗字第 463號裁定參照）。查，
    本件相對人聲請假扣押，係以其向抗告人購貨，嗣抗告人供
    應之貨品有瑕疵，相對人遭美國客戶Adidas公司求償美金
    1,025,716元，相對人已與 Adidas公司達成和解，相對人發
    函要求抗告人負損害賠償責任，抗告人置之不理。唯恐相對
    人有變賣財產致日後不能強制執行，為保全執行起見，乃聲
    請假扣押等語。經查，相對人提出原法院之聲證 4（原審卷
    第13頁）係美國Adidas公司發函予地址設於台北縣五股鄉五
    股工業區○○○路39號之訴外人崑洲實業股份有限公司，並
    非相對人，尚難認與相對人或抗告人有關，相對人聲請假扣
    押，已難謂有據。何況，相對人就假扣押之原因，並未提出
    可使法院信其之主張為真實之證據（即相對人日後有不能強
    制執行或甚難執行之虞或應在外國為強制執行之情形），即
    未盡釋明之責，而非釋明之不足。抗告意旨執此主張相對人
    未就抗告人有何日後不能強制執行或甚難執行之虞情事釋明
    之，指摘原裁定准許假扣押，認事用法尚有違誤，尚非無據
    。依首開說明，相對人之聲請，與法定要件不合，不應准許
    。原法院不察，依相對人之請求，為准許假扣押之裁定，尚
    有未洽。爰由本院廢棄原裁定，並駁回相對人於原法院之聲
    請。
三、據上論結，本件抗告為有理由，裁定如主文。
中　　華　　民　　國　　94　　年　　12　　月　　28　　日
                  民事第二庭審判長法　官    吳謙仁
　　　　　　　　　　　  　　　　　法　官    魏大喨
　　　　　　　　　　　      　　　法　官    蘇瑞華
正本係照原本作成。
本裁定除以適用法規顯有錯誤為理由，並經本院許可外，不得再
抗告。如提起再抗告，應於收受後10日內委任律師為訴訟代理人
向本院提出再抗告狀。並繳納再抗告費新台幣一千元。
中　　華　　民　　國　　94　　年　　12　　月　　29　　日
　　　　　　　　　　　　　　　　　書記官    賴以真
